【裁判字號】    92,抗,2180
【裁判日期】    920930
【裁判案由】    強制執行
【裁判全文】
臺灣高等法院民事裁定  九十二年度抗字第二一八○號
    抗  告  人  甲○○
右抗告人因與相對人旭成開發股份有限公司間強制執行事件，對於中華民國九十二年
五月十四日台灣桃園地方法院八十六年執字第一一五四二號裁定提起抗告，本院裁定
如左：
      主      文
抗告駁回。
抗告程序費用由抗告人負擔。
      理      由
一、抗告意旨略以：本件查封不動產，自始不包含地下一層之自用儲藏室，此有原法
    院八十四年二月二十日桃院秀民執全一字第一五六號函囑託地政事務所查封及通
    知工務局函在卷可稽，原法院並於八十四年八月二日桃院秀民執全一字第一五六
    號函通知桃園地政事務所測量繪製平面及位置圖，足見地下一層儲藏室原即非本
    件拍賣標的物。又原法院於八十七年四月十七日以桃院華民執四第一一五四二號
    函查地政事務所詢問「九三六五建號起至九三七二建號等建物是否能單獨移轉」
    ，足見原法院於拍賣時已仔細研究後始決定單獨拍賣，自無產權不符及未予估價
    之瑕疵。況該地下一層之自用儲藏室並非本件拍賣房屋之專用或必須併用部分，
    且已另案由八十四年執八字第二一二四號查封執行。而原法院通知桃園市公所鑑
    價，亦已將標的物房屋於附表記載明確，不包括地下一層儲藏室，抗告人遵照公
    告拍賣之刊登新聞紙，亦僅一層建物之拍賣，由此足見拍賣公告內容絕無與現狀
    不符或任何可致誤會之處，拍賣程序並無瑕疵，為此求為廢棄原裁定。
二、經查：
  (一)本件抗告人聲請強制執行債務人即相對人旭成開發股份有限公司所有之不動產
      ，係坐落於桃園縣桃園市○○段埔子小段二○一六地號上之建物即門牌為桃園
      縣桃園市○○路六六七、六六九、六七一、六七三、六七五號及正康三街一五
      ○、一五二、一五四號之八戶新建房屋 (下稱本件查封建物），亦即起造人為
      相對人名義尚未辦理第一次總登記建物 (下稱系爭建物）之部分第一層房屋，
      此有強制執行聲請狀及原法院八十四年度執全字第一五六號假扣押執行卷可稽
      。
  (二)而原法院於另案即台灣桃園地方法院八十四年執全字第一四五三號，就系爭建
      物地下一層囑託地政機關辦理查封登記時，因使用執照尚未核發，又無竣工圖
      可供參照，以致地政機關無從發現該建物地下一層尚有商場、自用儲藏室等用
      途建物，而誤將系爭建物地下一、二層空間全部查封勘測登記為桃園市○○段
      埔子小段九九三一建號，並登記其用途為共同使用，並逕就本件查封建物勘測
      登記為同段九三六五、九三六六、九三六七、九三六八、九三六九、九三七○
      、九三七一、九三七二等建號。嗣於八十九年七月十一日台灣桃園地方法院另
      案 (八十四年執字第二一二四號）以桃院丁民執八字第二一二四號函囑託桃園
      縣桃園地政事務所辦理系爭建物之全部共用部分勘測繪製成果圖，經該地政事
      務所核對竣工圖及使用執照，始發現上開九九三一建號之地下一層部分用途應
      為商場、自用儲藏室之專用部分，應與該層共同使用部分加以區分，其後桃園
      地政事務所以八十九年十二月五日桃地二字第六九八五號函檢送更正後之成果
      圖並復知原法院辦理更正查封登記等情，業經桃園地政事務所人員郭時炬於原
      法院到庭陳述明確，並有桃園縣桃園地政事務所九十二年一月二十四日桃地測
      字第○九二○○○○四九六號、九十二年三月十二日桃地二建字第○九二○○
      ○○○二○號函附卷可稽（見原審卷二頁一三七至一四一、一五四），且經本
      院調閱台灣桃園地方法院八十四年執字第二一二四號執行案卷審認無訛。
  (三)又系爭建物地下一層自用儲藏室，依竣工圖標示計有Ａ、Ｂ1、Ｂ2、Ｃ1、Ｃ2
      、Ｄ、Ｍ1、Ｍ2、Ｎ1、Ｎ2等十區，因其出入口依竣工圖所示須由壹層進出，
      該十區應係供壹層各戶使用，為壹層各戶所專有專用，故於產權登記、實際使
      用上應併入各戶壹層辦理查封勘測，方不致發生產權暨實際使用不符情事，而
      其中Ｂ1、Ｂ2、Ｃ1、Ｃ2、Ｄ、Ｍ2、Ｎ1、Ｎ2 等八區自用儲藏室，實際使用
      應與壹層之原查封九三六五至九三七二建號建物為同一戶建物，亦有桃園縣桃
      園地政事務所八十九年九月二十日八九桃地二字第六九八五號函附於台灣桃園
      地方法院八十四年執字第二一二四號執行卷二可稽。由此足見，本件查封建物
      之範圍應包括上述九三六五至九三七二建號建物及Ｂ1、Ｂ2、Ｃ1、Ｃ2、Ｄ、
      Ｍ2、Ｎ1、Ｎ2 等八區自用儲藏室。抗告人以本件查封不動產自始不包含地下
      一層之自用儲藏室及地下一層之自用儲藏室並非本件拍賣房屋之專用或必須併
      用部分云云，尚不足採。
  (四)本件原法院於八十八年四月十四日公告定於八十八年五月二十六日下午三時第
      一次拍賣，該拍賣公告附表所載之拍賣不動產及最低拍賣價格，均僅以前述九
      三六五至九三七二建號地面層建物為標的範圍，此有拍賣公告附卷可稽 (見原
      審卷頁一五四、一五五)。而上開Ｂ1、Ｂ2、Ｃ1、Ｃ2、Ｄ、Ｍ2、Ｎ1、Ｎ2等
      八區地下一層自用儲藏室部分，迄未經另案執行拍賣，業據本院調閱台灣板橋
      地方法院八十四年執字第二一二四號執行案卷查核無訛，則原法院於本件拍賣
      公告就上開Ｂ1、Ｂ2、Ｃ1、Ｃ2、Ｄ、Ｍ2、Ｎ1、Ｎ2 等八區地下一層自用儲
      藏室部分，未予併入計算面積致公告拍賣標的與實際產權面積不符，亦未予以
      估價以列入拍賣價格，其拍賣程序自有重大瑕疪，是原法院以此為由而依職權
      撤銷上開拍賣程序，於法即無不合。抗告意旨猶執前詞，指摘原裁定不當，難
      認有理由，應予駁回。
三、據上論結，本件抗告為無理由，依民事訴訟法第四百九十二條第一項、第九十五
    條、第七十八條，裁定如主文。
中      華      民      國    九十二    年      九      月      三十    日
                              民事第十一庭
                                  審判長法  官  吳  景  源
                                        法  官  連  正  義
                                        法  官  鄭  純  惠
正本係照原本作成。
如不服本裁定應於送達後十日內向本院提出抗告狀，並繳納抗告費新臺幣一千元。
中      華      民      國    九十二    年      十      月      一      日
                                        書記官  張  淑  華


司法院資訊處製作；財團法人民間司法改革基金會備份。
